臺灣高等法院臺南分院刑事判決
上　訴　人　臺灣雲林地方法院檢察署檢察官
被　　　告　甲 ○ ○
上列上訴人因被告公共危險案件，不服臺灣雲林地方法院九十四
年度交訴字第七號中華民國九十四年四月六日第一審判決（起訴
案號：臺灣雲林地方法院檢察署九十四年度偵字第五四八號），
提起上訴，本院判決如下：
    主  文
上訴駁回。
    事  實
一、甲○○於九十四年一月二十四日下午三時二十五分許，無照
    駕駛其所竊得之車號Y7-8616號自小貨車（當時並未懸掛車
    牌，竊盜罪部分另案審理），沿雲林縣麥寮鄉○○村○○○○
    ○路北上之內側車道，由南往北方向行駛，行經該公路七四
    公里七十公尺處時，適有乙○○騎乘車號NTT-460號重機車
    ，行駛在同向前方之外側車道，突然左轉切入內側車道，致
    甲○○閃避不及，不慎以其所駕駛之自小貨車右前車頭處撞
    及乙○○所騎乘之機車左後車身，造成乙○○人車倒地，致
    乙○○受有脾臟破裂、左腳開放性骨折、臉部撕裂傷、右尺
    骨骨折等傷害（過失傷害部分未據告訴）。詎甲○○明知其
    已肇事並令機車騎士受傷，竟未停留現場協助救護，且為避
    免警方查獲其竊車犯行，乃棄置該自小貨車而逕行逃離現場
    。嗣經警據報趕赴現場處理，因該自小貨車內留有甲○○之
    照片二張，經目擊者指認該照片上之人為肇事者無誤，警方
    乃前往甲○○之住處查訪，但並未尋獲，經再轉往雲林縣麥
    寮鄉施厝村施厝二之二號許朝旺住處，始為警查獲。
二、案經雲林縣警察局臺西分局報請臺灣雲林地方法院檢察署檢
    察官偵查起訴。
    理  由
一、訊之被告甲○○對於上開犯罪事實供承不諱，核與證人即肇
    事自小貨車之車主溫美雪於警訊中之指證情節相符，並有雲
    林縣警察局舉發違反道路交通管理事件通知單及現場處理警
    員吳昂津、康士治之職務報告各一份、道路交通事故現場圖
    、調查報告表(一)、(二)；現場照片十三張，以及被害人乙○○
    之診斷證明書一紙可證。被告自白核與事證相符，犯行洵堪
    認定。
二、查被告甲○○駕駛自小貨車不慎以其所駕駛之自小貨車右前
    車頭處撞及乙○○所騎乘之機車左後車身，造成乙○○人車
    倒地，致乙○○受有脾臟破裂、左腳開放性骨折、臉部撕裂
    傷、右尺骨骨折等傷害，竟未停留現場協助救護，且為避免
    警方查獲其竊車犯行，乃棄置該自小貨車而逕行逃離現場，
    核其所為，係犯刑法第一百八十五條之四駕駛動力交通工具
　　肇事，致人死傷而逃逸罪。
三、原審以被告就犯罪事實為有罪陳述，經裁定行簡式審判程序
    判決，認其罪證明確，因予適用刑事訴訟法第三百十條之二
    、第四百五十四條，刑法第一百八十五條之四規定，量處有
    期徒刑十月。本院經核原判決，認事用法俱無不合，量刑亦
    稱妥適，檢察官上訴意旨，循告訴人聲請指稱：被告尚未與
    告訴人和解，且告訴人左腳業已截肢而構成重傷害等情，認
    原判決量刑過輕云云，惟公共危險罪所保護者為社會法益，
    檢察官所指陳之告訴人聲請事由，宜由被告所涉犯過失致重
    傷害罪案件審酌，是本案檢察官上訴為無理由，應予駁回。
據上論斷，應依刑事訴訟法第三百六十八條，判決如主文。
本案經檢察官蘇南桓到庭執行職務。
中　　華　　民　　國　　94　　年　　7 　　月　　19　　日
                  刑事第二庭    審判長法　官  葉居正
                                      法　官  高明發
                                      法　官  李文福
以上正本證明與原本無異。
如不服本判決，應於收受本判決後十日內向本院提出上訴書狀。
其未敘述上訴理由者並得於提起上訴後十日內向本院補提理由書
狀（均須按他造當事人之人數附繕本）「切勿逕送上級法院」。
　　　　　　　　　　　　　　　　　　　書記官  李良倩
中　　華　　民　　國　　94　　年　　7 　　月　　20　　日
附錄法條：
刑法第一百八十五條之四：
駕駛動力交通工具肇事，致人死傷而逃逸者，處六月以上五年以
下有期徒刑。
